臺灣高等法院刑事判決　　　　　　　　94年度上易字第1055號
上　訴　人　臺灣士林地方法院檢察署檢察官
上　訴　人
即　被　告　甲○○
　　　　　　丙○○
　　　　　　丁○○
上列上訴人因被告傷害案件，不服臺灣士林地方法院93年度易字
第991號，中華民國94年3月24日第一審判決（起訴案號：臺灣士
林地方法院檢察署93年度偵字第7619號），提起上訴，本院判決
如下：
    主  文
上訴駁回。
甲○○緩刑貳年。
    事  實
一、甲○○、乙○○○及丙○○、丁○○分別屬夫妻，於民國（
    以下同）92年12月29日上午11時許，甲○○、乙○○○（業
    經判決無罪確定）共赴丁○○任職之臺北市大同區○○○路
    289 號楊東坡皮膚科診所向丁○○追討欠款，三人發生口角
    爭執，丁○○隨即打電話向其夫丙○○求援，丙○○到場後
    ，四人復爭執不休，丙○○、丁○○夫婦旋基於傷害之犯意
    聯絡，由丁○○徒手毆打乙○○○之右側肩膀，丙○○則以
    腳踹乙○○○之身體，致乙○○○重心不穩向後跌倒，因而
    受有右肩挫傷、左手遠端橈骨骨折等傷害；旋甲○○見狀即
    基於傷害人之犯意，以手勒住丙○○脖子，致丙○○因而受
    有頸部4X2公分紅腫、左臉頰1X1公分紅腫等傷害。
二、案經乙○○○、丙○○訴由臺北市政府警察局大同分局移請
    臺灣士林地方法院檢察署檢察官偵查起訴。
    理  由
一、訊據上訴人被告丙○○、丁○○均矢口否認有傷害犯行，並
    均辯稱：渠等並無打人而是被打，乙○○○是自己跌倒碰到
    桌子受傷，與渠等無關云云；而上訴人即被告甲○○亦矢口
    否認有傷害犯行，辯稱：當時丙○○用腳踹伊太太乙○○○
    ，伊用手繞在他脖子處是要將他拉開，並沒有勒住他的脖子
    ，丙○○的傷是他自己造成的，與伊無關云云。惟查：
(一)被告丙○○、丁○○如何於上揭時地分別用手打告訴人乙○○○之右肩及腳踹告訴人乙○○○之身體，因而使告訴人乙○○○倒地並受有上述傷害等事實，業據告訴人乙○○○指
    訴綦詳在卷，並據在場之被告甲○○以證人身分於原審法院
    審理時具結證稱：乙○○○說要去派出所講，丁○○就動手
    打乙○○○的右側肩膀，丙○○也用腳踹乙○○○，乙○○○倒下去時手提高一下，丙○○就再踹下去等語（見原審卷
    第53頁至第55頁），並有臺北市立中興醫院出具之診斷說明
    書及乙○○○受傷之照片在卷可稽（見偵查卷第34頁、第66
    頁、第67頁），而依該診斷證明書上所載告訴人乙○○○受
    有右肩挫傷、左手遠端橈骨骨折之傷害等情，核與告訴人乙○○○及證人甲○○上揭所述遭被告丙○○及丁○○毆打之
    部位相符，且若依被告丙○○及丁○○所述係告訴人乙○○○自己跌倒而致受傷，衡情當無可能右肩受有挫傷，且告訴
    人乙○○○又豈有無故自行跌倒之理，是告訴人乙○○○及
    證人甲○○上開指、證述，尚非無據，堪予採信，被告丙○○及丁○○上開所辯，要屬推諉卸責之詞，殊無足採。
(二)被告甲○○如何以手勒住告訴人丙○○脖子，因而使告訴人
    丙○○之頸部受有上述傷害等事實，業據告訴人丙○○指訴
    在卷，並據同時在場之被告丁○○於偵審中供明在卷，且有
    馬偕紀念醫院出具之診斷說明書乙紙附卷可考（見偵查卷第
    33 頁），依該診斷證明書載稱丙○○受有頸部4X2公分紅腫
    、左臉頰 1X1公分紅腫之傷害等情，核與告訴人丙○○指訴
    如何遭被告甲○○以手勒住其脖子，手肘壓迫到其頸部、拳
    頭壓迫到其左臉頰之部位相符，且查當天被告甲○○係前往
    向丁○○夫婦要債，彼等發生爭執後，丁○○夫婦因而出手
    毆打被告甲○○之妻乙○○○，已如前述，若依被告甲○○
    所述其僅是以手繞過丙○○脖子處將他拉開，告訴人丙○○
    是否可能因而受有上述傷害，實非無疑，是告訴人丙○○上
    開指訴，應堪採信，被告甲○○所辯，係屬卸責之詞，顯不
    足採信。
二、核被告甲○○、丙○○及丁○○所為，均係犯刑法第 277條
    第 1項之普通傷害罪。被告丙○○與丁○○間，就傷害告訴
    人乙○○○犯行，具有犯意聯絡及行為分擔，均為共同正犯
    。原審以被告甲○○、丙○○及丁○○上述犯行，事證明確
    ，援引刑法第28條、第277條第1項、第41條第 1項前段及罰
    金罰鍰提高標準條例第1條前段、第2條之規定，並審酌被告
    甲○○、丙○○及丁○○之素行，犯罪之動機、目的、手段
    ，被告丙○○、丁○○身為債務人，欠款未還，猶動手打人
    及犯罪後之態度等一切情狀，分別量處被告甲○○拘役40日
    、被告丙○○有期徒刑4月及被告丁○○有期徒刑3月，並均
    諭知易科罰金之折算標準，經核認事用法，並無違誤，而查
    被告丙○○及丁○○積欠告訴人乙○○○鉅額債務，於告訴
    人乙○○○偕同其夫甲○○前往索討債物時，竟於雙方發生
    爭執時，合力傷害告訴人乙○○○，致其受上述傷害，並依
    其所受傷害程度，暨被告丙○○及丁○○犯罪後之態度，原
    審分別量處有期徒刑4月及3月，量刑洵屬允當，是檢察官依
    告訴人乙○○○請求提起上訴，其上訴意旨指摘原審就被告
    丙○○及丁○○量刑過輕，暨被告甲○○、丙○○及丁○○
    上訴意旨均否認有傷害犯行，尚難認有理由，應予駁回。而
    查被告甲○○前未曾受有期徒刑以上刑之宣告，素行良好，
    有本院被告前案紀錄表在卷可稽，於與告訴人乙○○○前往
    向丙○○、丁○○夫婦索討債務時，因見其妻乙○○○遭丙○○、丁○○二人傷害，一時氣憤，始以手勒住丙○○脖子
    ，而丙○○所受之傷害尚非嚴重，犯罪情節輕微，且被告甲○○已高齡76歲，經此罪刑之宣告，爾後當知所警惕，諒無
    再犯之虞，是本院認被告甲○○所受本件刑之宣告以暫不執
    行為適當，爰併予宣告緩刑2年，以啟自新。
據上論斷，應依刑事訴訟法第368條、第74條第1款，判決如主文
。
本案經檢察官鄭富銘到庭執行職務。
中　　華　　民　　國　　94　　年　　7 　　月　　22　　日
　　　　　　　　　臺灣高等法院刑事第八庭
                                審判長法　官　吳　敦
　　　　　　　　　　　　　　　　　    法　官  沈宜生
　　　　　　　 　 　　　　　　　　　　法　官  張傳栗
以上正本證明與原本無異。
不得上訴。
　　　　　　　　　　　　　　　　　　　書記官　秦慧榮
中　　華　　民　　國　　94　　年　　7 　　月　　22　　日
附錄：本案論罪科刑法條全文
中華民國刑法第277條第1項
傷害人之身體或健康者，處三年以下有期徒刑、拘役或一千元以
下罰金。
